【裁判字號】    99,上訴,668
【裁判日期】    991130
【裁判案由】    違反貪污治罪條例
【裁判全文】
臺灣高等法院臺南分院刑事判決         99年度上訴字第668號
上  訴  人  臺灣臺南地方法院檢察署檢察官
被      告  黃清龍
選任辯護人  黃慕容律師
被      告  蘇獻東
指定辯護人  本院公設辯護人  簡松柏
上列上訴人因被告等違反貪污治罪條例案件，不服臺灣台南地方
法院97年度訴字第2028號中華民國99年5月31日第一審判決（起
訴案號：臺灣台南地方法院檢察署96＜原判決誤載為97＞年度偵
字第13316號），提起上訴，本院判決如下：
    主  文
原判決撤銷。
黃清龍共同依法令服務於國家所屬機關而具有法定職務權限人員
，對於監督之事務，明知違背法律，直接圖自己不法利益，因而
獲得利益，處有期徒刑肆年，褫奪公權貳年，減為有期徒刑貳年
，褫奪公權壹年。
蘇獻東共同依法令服務於國家所屬機關而具有法定職務權限人員
，對於監督之事務，明知違背法律，直接圖私人不法利益，因而
獲得利益，處有期徒刑參年，褫奪公權貳年，減為有期徒刑壹年
陸月，褫奪公權壹年。
    事  實
一、黃清龍於民國（下同）94、95年間，任職臺灣臺南監獄（下
    稱臺南監獄）戒護科第六教區科員（已於95年7月3日退休）
    ，負責所屬營繕組等單位之督導工作，被告蘇獻東則為營繕
    組管理員，負責督導受刑人施作木工鐵工維修，均為依法令
    服務於國家所屬機關而具有法定職務權限人員。其二人均明
    知監獄行刑法第32條第1項前段規定「作業者給予勞作金；
    其金額斟酌作業者之行狀及作業成績給付。」，第33條第1
    項前段規定「作業收入扣除作業支出後，提百分之五十充勞
    作金；勞作金總額，提百分之二十五充犯罪被害人補償費用
    。」，且明知法務部及台灣台南監獄均要求：各矯正機關人
    員如因私人需求，而需由收容人製作、維修產品或提供勞務
    者，應依規定向該管矯正機關作業業務單位【提出申請】，
    其價金之計算，先由該單位估價後，再由該機關「作業評價
    會議」議定，製作或維修完成後通知申請人付款交貨等流程
    。詎黃清龍及蘇獻東竟共同基於直接圖自己或私人不法利益
    之犯意聯絡，明知若違背上開要求，將違背上開監獄行刑法
    之法律規定而有損收容人之勞作金權益，而於94年10月12日
    起至95年1月中旬某日止，由黃清龍指示蘇獻東命令營繕組
    之受刑人陳俊安、顏明吉、吳長豹等人，整修黃清龍私人所
    有之籐製屏風、籐製美術燈、電話茶几、相框、五斗櫃（改
    為電視櫃）等舊傢具，另使用黃清龍出資所購得之材料，新
    製衣櫃3件、梳妝台3件、梳妝台椅3張、床頭靠墊櫃3件、彈
    簧床墊櫃6件、二斗櫃6件、鞋櫃1件、茶几1件、浴室站板2
    件等新傢具，並於整修或新製傢具完成後，再委由不知情之
    管理員黃忠仁以員工消費合作社之貨車或以不詳方式，分別
    載運至黃清龍之台南縣歸仁鄉明德新村128號台灣台南監獄
    之職務宿舍（舊家具部分）及其臺南縣歸仁鄉○○○路187
    巷2之3號住處（新家具部分），所圖得不法利益共約新臺幣
    （下同）21,848元（如附表所示）。
二、案經顏明吉、臺灣臺南監獄告發及法務部調查局臺南縣調查
    站（下稱臺南縣調查站）移送臺灣臺南地方法院檢察署檢察
    官偵查起訴。
    理  由
甲、程序方面：
    本件卷附下引之供述及非供述證據，被告黃清龍及其選任辯
    護人、被告蘇獻東及其指定辯護人，於本院準備程序及審理
    中，均表示同意有證據能力（見本院卷第39、75頁），且本
    院審酌各該證據作成之情況，並無程序違法或有何意思不自
    由情形，復經原審及本院於審判期日就上開證據依法進行提
    示、調查、辯論，且與本案待證事實間復具有相當之關聯性
    ，以之為本案證據並無不當，自得採為本件認定事實之基礎
    ，故依刑事訴訟法第159條之5第1項規定，認有證據能力。
乙、實體方面：
壹、訊據被告黃清龍對於其指示蘇獻東命令營繕組之受刑人陳俊
    安、顏明吉、吳長豹等人，整修其所有之籐製屏風等舊傢具
    ，另使用其出資所購得之材料，新製上開衣櫃、梳妝台、梳
    妝台椅、床頭靠墊櫃、彈簧床墊櫃、二斗櫃、鞋櫃、茶几、
    浴室站板等新傢具，並於完成後，再委由不知情之管理員黃
    忠仁以員工消費合作社之貨車或以不詳方式，分別載運至其
    職務宿舍及住處等事實均承認無誤，另訊據被告蘇獻東固承
    認其為臺南監獄營繕組管理員，負責督導受刑人施作木工鐵
    工維修之事實，惟二人均矢口否認涉有貪污治罪條例第6條
    第1項第4款之對於監督事務違反法令圖利罪，被告黃清龍辯
    稱：我有承認作這件事情，行為有不當，在偵查期間我有繳
    回維修家具2,570元的工資，在原審時我有回台南監獄繳款
    ，但是台南監獄認為依法無據，後來臺南地院判決後，我有
    回去繳新台幣21,848元。我本身對法律的見解並沒有那麼清
    楚，我是違反機關行政命令及規定，並未逾越法律的位階；
    且維修及製作家具是私人的行為，我有請蘇獻東轉請受刑人
    幫忙，並沒有指示及命令云云。其選任辯護人提出辯護稱：
    請求引用貪污治罪條例所得沒有超過五萬元減輕其刑規定，
    另外被告在原審及鈞院都有自白犯罪，並依刑法第五十九條
    減輕其刑，並諭知緩刑等語。被告蘇獻東辯稱：我只有維修
    舊家具的部分，製作新家具的部分我不承認，因為黃科員原
    來是住在職務宿舍，所以我們可以幫他維修家具，但是材料
    要自備，工資要自繳，這不在我的權責範圍內，非我能過問
    。當初黃科員是我直屬上司，他有指示我叫營繕組的人員去
    幫他維修舊家具。我並沒有違背職務，也沒有收受對價，也
    沒有獲得任何的好處，我只是按照上級長官之指示及命令在
    執行我的職務而已，我僅是小小的管理員，我的工作僅是戒
    護工作，我僅是依據上級的命令去從事公務，至於命令有無
    違法性，就不是我的認定範圍，我僅是幫他維修，這部分並
    沒有違法，至於新製的部分我真的不知道。內部作業部分，
    如果是監獄內不同單位，他們會有一張簽呈經核准下來就會
    交到我們的手裡執行；如果是直屬的上級長官的話，他們用
    口頭下達命令，我們就要去執行云云。其指定辯護人提出辯
    護稱：本件行為當時，被告黃清龍是科員，是該科的主管，
    被告蘇獻東是其下屬，被告蘇獻東接受黃清龍的命令時並不
    知道是違背內部的規定，蘇獻東所為應該符合刑法第二十一
    條第二項之規定。至於新製家具部分，被告蘇獻東是否知道
    是屬於私人所有？在書面審核流程，被告是否有參與？被告
    不可能去向上級長官查核是否合法，可見被告並不是明知違
    背法令，所以被告所為應該可以阻卻違法等語。經查：
  (一)被告黃清龍於94、95年間，任職臺南監獄戒護科第六教區科
    員，負責所屬營繕組等單位之督導工作，被告蘇獻東則為營
    繕組管理員，負責督導受刑人施作木工鐵工維修，均為依法
    令服務於國家所屬機關而具有法定職務權限人員，且被告黃
    清龍及蘇獻東於94年10月12日起至95年1月中旬某日止，由
    被告黃清龍指示被告蘇獻東命令營繕組之受刑人陳俊安、顏
    明吉、吳長豹等人，整修黃清龍所有之上開籐製屏風、籐製
    美術燈、電話茶几、相框、五斗櫃（改為電視櫃）等舊傢具
    ，另使用黃清龍出資所購得之材料，新製上開衣櫃、梳妝台
    、梳妝台椅、床頭靠墊櫃、彈簧床墊櫃、二斗櫃、鞋櫃、茶
    几、浴室站板等新傢具等事實，業據被告黃清龍於原審審理
    中以證人身分具結證述明確（見原審卷2第136至174頁），
    並有證人顏明吉、陳俊安、吳長豹等於偵審中之結證證述可
    佐（見他字第611號卷第130至137頁，原審卷2第7至88頁、
    176至215頁），又上開整修或新製之傢具完成後，再委由不
    知情之管理員黃忠仁以員工消費合作社之貨車或以不詳方式
    ，分別載運至黃清龍上開之職務宿舍及住處等事實，亦據被
    告黃清龍具狀及於本院審理中供承在卷（詳本院卷第70、75
    頁），並有證人黃忠仁於偵查中之具結證述足憑（見他字第
    611號卷第99至102頁）。又被告2人指示、命令受刑人整修
    、新製黃清龍傢具之所為，確實違反法務部所屬矯正人員專
    業倫理守則第9條關於「矯正專業人員不得利用職務之便，
    為自己或他人謀取任何不當或不法之利益」之規定，被告黃
    清龍受到記過懲處等情，復據證人即臺南監獄作業科科長劉
    金標於原審審理中到庭結證明確（見原審卷2第88至104 頁
    ），被告黃清龍對此並無意見，被告蘇獻東於原審審理中亦
    自承其因此受有記過處分之情無訛（見原審卷2第104頁），
    此外，亦有扣案之工作日誌1本、估價單影本、扣押物品目
    錄表1紙、臺南監獄96年10月18日南監傑人字第096130045 1
    號令、臺南監獄政風室96年8月8日政室字第0961500067號函
    附臺南監獄木工傢俱產品估價表、臺南監獄99年2月10日南
    監戒字第099000131 4號函及獎懲報告表、操行考核通知單
    、成績記分總表、受刑人個案暨談話紀錄、工場日誌、收據
    等附件、99年3月9日南監戒字第0990500038號函及附件等在
    卷可憑（見他字第611號卷第25、34頁，偵字第13316號卷第
    23、24頁，臺南縣調查站卷第44、45頁，原審卷1第105至
    132、161、162頁），上情自堪予採認。
  (二)按貪污治罪條例第6條第1項第4款之對於主管或監督之事務
    圖利罪，所稱之「主管」之事務，係指對於自己所主掌管理
    與執行權責範圍內之事務而言，而所謂「監督」之事務，則
    指有權監督之權責範圍內事務，即該事務雖非由其主掌管理
    與執行，然行為人對於該有直接主掌管理與執行等之權責事
    項，依法令有予以監察督促之權限而言。（最高法院89年度
    台上第1604號判決要旨參照）。查被告黃清龍於94、95年任
    職台灣台南監獄第六管教小組教區科員，執掌監督收容人打
    掃、修繕、炊事等視同作業之戒護事宜。另管理員蘇獻東於
    94、95年任職第六教區營繕隊主管，執掌戒護舍房、建築物
    修繕暨臨時交辦事項等情，有臺灣臺南監獄99年10月27日南
    監戒字第0990500201號函附卷可稽（詳本院卷第87頁）。是
    被告二人對第六教區營繕隊之受刑人執行修繕等事宜，乃其
    等【監督之事務】。
  (三)按監獄行刑法第32條第1項前段規定「作業者給予勞作金；
    其金額斟酌作業者之行狀及作業成績給付。」，第33條第1
    項前段規定「作業收入扣除作業支出後，提百分之五十充勞
    作金；勞作金總額，提百分之二十五充犯罪被害人補償費用
    。」又法務部矯正司99年9月6日法矯司字第0990902848號函
    示：各矯正機關人員如因私人需求，而需由收容人製作、維
    修產品或提供勞務者，均應依規定向該管矯正機關作業業務
    單位提出申請，同時矯正機關應確實依「法務部監所作業基
    金會計制度」所定承攬、製作及評價等相關規定辦理（詳本
    院卷第49頁）。另臺灣臺南監獄99年9月7日南監作字第0991
    100072號函示：本監木工作業允許接受職員自備材料，代為
    製作家具等物品；其「價金」之計算，則由本監作業評價會
    議議定（詳本院卷第51頁）。及臺灣臺南監獄99年10月27日
    南監戒字第0990500201號函示：有關受刑人施作新製家具及
    整修、維修作業之規定與核定流程」說明如下：(一)外部訂單
    ：一般性外部訂單係向本監作業科申請（非營繕組），由作
    業科承辦人員依原料成本、油漆、五金、工資、費用等加總
    估算，估價結果經訂製人同意後提本監評價小組議定價格。
    由本監木工工場（第5工場）製作或維修。製作或維修完成
    後，再行通知訂購人付款交貨。(二)內部訂單：除付款方式可
    選擇由員工薪資扣款或現金繳交外，其餘如估價、提報本監
    評價小組審定、製作及成品交付程序與外部訂單同（詳本院
    卷第87頁）。查被告二人既任職於台灣台南監獄多年，對上
    開監獄行刑法之規定應無法諉為不知，且應知悉上開法務部
    及台灣台南監獄所要求：各矯正機關人員如因私人需求，而
    需由收容人製作、維修產品或提供勞務者，應依規定向該管
    矯正機關作業業務單位【提出申請】，其價金之計算，先由
    該單位估價後，再由該機關「作業評價會議」議定，製作或
    維修完成後通知申請人付款交貨等節之流程。況被告黃清龍
    於本院審理時亦坦承「（接受外單時，新製的作業流程如何
    ？）這要向作業科聲請登記，由作業導師評估、評價，始可
    製作。接外單的流程，完全由作業科全權負責，詳細的過程
    我不太清楚。（內部的維修流程？）整修、維修必須要聲請
    、報告，核准之後，才交到營繕組去處理。」等情（詳本院
    卷第82頁），詎被告二人竟違背上開要求，私自命受刑人陳
    俊安、顏明吉、吳長豹等人維修被告黃清龍所有之舊家具及
    製作其新家具，以圖自己（指被告黃清龍之部分）或私人（
    指被告蘇獻東之部分）不法利益，當係【明知違背法律】，
    至為灼然。被告蘇獻東上開辯稱：內部作業部分，如果是監
    獄內不同單位，他們會有一張簽呈經核准下來就會交到我們
    的手裡執行；如果是直屬的上級長官的話，他們用口頭下達
    命令，我們就要去執行（意即無需書具簽呈事先申請）云云
    ，核與上開法務部及台灣台南監獄所要求之流程不符，自非
    可採。
  (四)前開臺灣臺南監獄99年9月7日南監作字第0991100072號函示
    ，另說明：旨揭「作業評價會議」，係依法務部89年9月8日
    法八十九矯字第001511號函頒「法務部所屬各監所辦理作業
    廠商委託加工業務防弊措施」規定，由本監秘書、作業主管
    及承辦人員、戒護、政風、會計等主管，及工場主管等相關
    人員組成議定酬勞（詳本院卷第51頁）。則臺灣臺南監獄政
    風室於96年8月8日以政室字第0961500067號函法務部調查局
    台南縣調查站檢送被告二人委託受刑人整修及製作傢俱之估
    價單乙份（詳台南縣調查站卷第44-46頁），自為可採。是
    被告二人於本案所圖得之【不法利益】，僅係「人工」部分
    ，其金額共計21,848元（詳附表所述）。
  (五)綜上所述，被告二人上開所辯均顯係事後卸責之詞，不足採
    信，本件事證明確，被告二人犯行均可堪認定，自應依法論
    罪科刑。
貳、新舊法比較適用之說明：
一、刑法部分：
    按被告二人行為後，刑法已於94年2月2日修正公布，並於95
    年7月1日生效施行。而刑法第2條第1項修正為「行為後法律
    有變更者，適用行為時之法律。但行為後之法律有利於行為
    人者，適用最有利於行為人之法律。」，採「從舊從輕」之
    原則，與修正前刑法第2條採「從新從輕」之原則不同。又
    比較時應就罪刑有關之共犯、未遂犯、想像競合犯、牽連犯
    、連續犯、結合犯，以及累犯加重、自首減輕暨其他法定加
    減原因（如身分加減）與加減例等一切情形，綜其全部罪刑
    之結果而為比較（最高法院九十五年第八次刑事庭會議決議
    參照）。
  (一)被告二人行為後，刑法第28條已有修正，針對共同正犯之定
    義，修正後規定為共同「實行」犯罪，而修正前同條定義，
    則為共同「實施」犯罪。依刑法修正立法理由，修正前所指
    「實施」概念，涵蓋「陰謀、預備、著手、實行」；修正後
    則僅限於「實行」。而被告二人就上開犯行，彼此間各有犯
    意聯絡及行為分擔，且已達「實行」之階段，是無論依95年
    7 月1日修正施行前後之刑法第28條規定均構成共同正犯，
    對被告二人無利或不利之情形，不生新舊法比較之問題，而
    無刑法第2條第1項之適用，應依一般法律適用之原則，適用
    現行有效之刑法第28條，論以共同正犯（最高法院95年11月
    7日95年度第21次刑事庭會議決議意旨參照）。
  (二)舊刑法第37條第2項規定：宣告六月以上有期徒刑，依犯罪
    之性質認為有褫奪公權之必要者，宣告褫奪公權一年以上十
    年以下。修正後新法同條項規定：宣告一年以上有期徒刑，
    依犯罪之性質認為有褫奪公權之必要者，宣告一年以上十年
    以下褫奪公權。本件被告二人依修正前後規定均應宣告褫奪
    公權，新法並未較有利於被告二人，且褫奪公權為從刑，應
    附屬於主刑，不得割裂適用，自應適用主刑所適用之法律規
    定（最高法院九十五年第八次刑事庭會議決議參照）。
  (三)刑法第33條第5款罰金刑之適用：被告二人行為後，刑法關
    於罰金刑之規定業經修正公布，舊法第33條第5款「罰金：
    一元以上」之規定，修正公布為新法第33條第5款「罰金：
    新臺幣一千元以上，以百元計算之」，新法施行後，應依新
    法第2條第1項之規定，適用最有利於行為人之法律。比較新
    舊法結果，而舊法最低度之一元銀元，折算為新台幣三元，
    並經罰金罰鍰提高標準條例提高為十倍，即新台幣三十元，
    因新法之規定其法定最低度罰金為一千元，且以百元計。比
    較結果，刑法法定本刑中列有罰金刑者，舊法顯然較有利於
    行為人。是被告二人本件犯罪關於法定罰金刑部分，以行為
    時之舊法第33條第5款定其罰金部分之法定刑，對被告二人
    較為有利。
  (四)綜上全部加減原因罪刑之比較，以適用修正前刑法上開之規定
    較有利於被告二人。
二、貪污治罪條例部分：
  (一)95年5月30日修正、95年7月1日施行前之貪污治罪條例第二
    條所稱之「依據法令從事公務之人員」，修正後改稱「公務
    員」（貪污治罪條例第二條係配合刑法之修正而同時修正）
    ，經比較貪污治罪條例第二條修正前、後之規定，並無對被
    告有利或不利可言。按被告行為後刑法條文雖經修正，但若
    僅屬單純之文字修飾，或將實務見解或法理明文化，而不涉
    及刑罰之輕重、構成要件之變更、或其他有利、不利於行為
    人之情形者，即無庸依刑法第二條第一項之規定比較新舊法
    ，而應依一般法律適用原則，適用「裁判時法」處斷，此業
    經最高法院95年11月7日第21次刑事庭會議決議在案，是被
    告黃清龍、蘇獻東二人於行為時既分別係臺灣臺南監獄科員
    、管理員，於本件自均為刑法第十條第二項第一款前段之「
    依法令服務於國家所屬機關而具有法定職務權限人員」（最
    高法院96年台上字第5042號判決參照）。
  (二)貪污治罪條例已經於98年4月22日修正公布，將修正前貪污
    治罪條例第6條第1項第4款所定「明知違背法令」，修正為
    「明知違背法律、法律授權之法規命令、職權命令、自治條
    例、自治規則、委辦規則或其他對多數不特定人民就一般事
    項所作對外發生法律效果之規定」，而修正前貪污治罪條例
    第6條第1項第4款及修正後第6條第1項第4款刑度相同，新法
    並未有利於被告二人，則該修正顯僅屬單純之文字修飾，依
    上開最高法院95年11月7日第21次刑事庭會議決議意見，應
    適用「裁判時法」處斷。
參、論罪科刑：
    核被告二人之所為，均係犯貪污治罪條例第6條第1項第4款
    之對於監督之事務圖利罪。被告二人就上開所為，彼此間有
    犯意聯絡及行為分擔，為共同正犯。又被告二人上開犯行，
    情節輕微，所圖得之不法利益，在5萬元以下，均依貪污治
    罪條例第12條第1項規定減輕其刑。又犯貪污治罪條例之罪
    ，宣告有期徒刑以上之刑者，並宣告褫奪公權，貪污治罪條
    例第17條定有明文。是犯貪污治罪條例之罪，凡宣告有期徒
    刑以上之刑，應併予宣告褫奪公權，與刑法第37條第2項前
    段之規定不同，貪污治罪條例係特別法，自應優先於普通刑
    法而適用。至於褫奪公權之期間，貪污治罪條例並未規定，
    仍應適用刑法第37條第2項之規定。
肆、原審未予詳察，遽為被告二人均無罪之諭知，顯有未洽。檢
    察官上訴意旨指摘原判決諭知被告無罪為不當，請求撤銷原
    判決，為有理由，自應由本院將原判決撤銷改判。爰審酌被
    告等尚無前科之品行、身分、犯罪動機、目的、前開行為致
    有損收容人之勞作金權益之危害程度尚非鉅大及犯罪後態度
    （被告黃清龍於99年6月15日已向台灣台南監獄繳回不法利
    益21,848元）等一切情狀，各量處如主文第二、三項所示之
    刑（含主刑及從刑褫奪公權）。又中華民國96年罪犯減刑條
    例第3條第1項第1款規定，犯貪污治罪條例第4條至第6條之
    罪，經宣告逾有期徒刑1年6月之刑者，不予減刑，但依同條
    例第12條規定減輕其刑者，不在此限。而被告二人之犯行均
    在96年4月24日以前，且被告二人應依現行貪污治罪條例第
    12條第1項規定減輕其刑，已如前述，是應依中華民國96年
    罪犯減刑條例第3條第1項第1款但書、第2條第1項第3款規定
    ，均減其刑期2分之1。另依同條例第14條規定，褫奪公權比
    照主刑減刑標準定之，均減其期間2分之1。又被告黃清龍於
    99年6月15日已向台灣台南監獄繳回不法利益21,848元（詳
    本院卷第72頁），則自無現行貪污治罪條例第10條第1項、
    第3項所定，應予追繳，如全部或一部無法追繳時，以其財
    產抵償之適用問題，併此敘明。
據上論斷，應依刑事訴訟法第369條第1項前段、第364條、第299
條第1項前段，貪污治罪條例第2條、第6條第1項第4款、第12條
第1項、第17條，刑法第2條第1項前段、第10條第2項第1款前段
、第11條、第28條、第37條第2項（修正前），中華民國96年罪
犯減刑條例第3條第1項第1款但書、第2條第1項第3款、第7條、
第14條，判決如主文。
本案經檢察官蘇南桓到庭執行職務。
中    華    民    國    99    年    11    月    30    日
                  刑事第七庭  審判長法  官  李文福
                                    法  官  顏基典
                                    法  官  陳顯榮
以上正本證明與原本無異。
如不服本判決應於收受送達後10日內向本院提出上訴書狀，其未
敘述上訴理由者，並得於提起上訴後10日內向本院補提理由書（
均須按他造當事人之人數附繕本）「切勿逕送上級法院」。
                                    書記官  劉岳文
中    華    民    國    99    年    11    月    30    日
附表：
  ┌───────────────────────────┐
  │        臺灣臺南監獄木工傢具產品估價表                │
  ├──┬───────┬──┬─────┬───────┤
  │編號│ 品名         │數量│  人工    │備註          │
  ├──┼───────┼──┼─────┼───────┤
  │ 1  │ 衣櫃         │3件 │3,141元   │新製          │
  ├──┼───────┼──┼─────┼───────┤
  │ 2  │梳妝台        │3件 │4,506元   │新製          │
  ├──┼───────┼──┼─────┼───────┤
  │ 3  │床頭靠墊櫃    │3件 │1,503元   │新製          │
  ├──┼───────┼──┼─────┼───────┤
  │ 4  │彈簧床墊櫃    │6件 │4,086元   │新製          │
  ├──┼───────┼──┼─────┼───────┤
  │ 5  │二斗櫃        │6件 │3,606元   │新製          │
  ├──┼───────┼──┼─────┼───────┤
  │ 6  │梳妝台椅子    │3件 │1,767元   │新製          │
  ├──┼───────┼──┼─────┼───────┤
  │ 7  │鞋  櫃        │1件 │707元     │新製          │
  ├──┼───────┼──┼─────┼───────┤
  │ 8  │茶  几        │1件 │688元     │新製          │
  ├──┼───────┼──┼─────┼───────┤
  │ 9  │浴室站板      │2件 │        │新製、無尺寸無│
  │    │              │    │          │法預估        │
  ├──┼───────┼──┼─────┼───────┤
  │10  │藤製屏風      │1件 │606元     │噴漆加工      │
  ├──┼───────┼──┼─────┼───────┤
  │11  │立地藤製美術燈│1件 │603元     │噴漆加工      │
  ├──┼───────┼──┼─────┼───────┤
  │12  │電話茶几      │1件 │484元     │噴漆加工      │
  ├──┼───────┼──┼─────┼───────┤
  │13  │相框          │1件 │151元     │噴漆加工      │
  ├──┼───────┼──┼─────┼───────┤
  │14  │舊衣櫥（五斗櫃│1件 │        │無尺寸無法預估│
  │    │）改電視櫃    │    │          │              │
  ├──┴──┬────┴──┼─────┴───────┤
  │ 合   計  │21,848元      │1.新製家具部份（即編號1至9│
  │          │              │  ）：20,004元            │
  │          │              │2.噴漆加工部份（即編號10至│
  │          │              │  14）：1,844元           │
  └─────┴───────┴─────────────┘
附錄：本案論罪科刑法條
貪污治罪條例第6條：
有下列行為之一，處 5 年以上有期徒刑，得併科新臺幣 3 千萬
元以下罰金：
一、意圖得利，抑留不發職務上應發之財物者。
二、募集款項或徵用土地、財物，從中舞弊者。
三、竊取或侵占職務上持有之非公用私有器材、財物者。
四、對於主管或監督之事務，明知違背法律、法律授權之法規命
    令、職權命令、自治條例、自治規則、委辦規則或其他對多
    數不特定人民就一般事項所作對外發生法律效果之規定，直
    接或間接圖自己或其他私人不法利益，因而獲得利益者。
五、對於非主管或監督之事務，明知違背法律、法律授權之法規
    命令、職權命令、自治條例、自治規則、委辦規則或其他對
    多數不特定人民就一般事項所作對外發生法律效果之規定，
    利用職權機會或身分圖自己或其他私人不法利益，因而獲得
    利益者。
前項第 1 款至第 3 款之未遂犯罰之。

司法院資訊處製作；財團法人民間司法改革基金會備份。
